bg-BG: Технологично ниво: Напреднало ниво; Базово ниво; Средно ниво; Премиум; Други
pl: Poziom technologii: Zaawansowany; Podstawowa; Średnio zaawansowany; Premium; Inne
vi: Trình độ công nghệ: Nâng cao; Cơ bản; Trung cấp; Cao cấp; Khác
sl-SI: Stopnja tehnologije: Napredna; Osnovna; Vmesna; Premium; Drugo
pt-PT: Nível de tecnologia: Avançado; Básico; Intermédio; Premium; Outro
pt-BR: Nível de tecnologia: Avançado; Básico; Intermediário; Premium; Outro
de: Technologieebene: Fortgeschritten; Basic; Fortgeschrittene; Premium; Sonstiges
th: ระดับเทคโนโลยี: ระดับสูง; พื้นฐาน; ระดับกลาง; พรีเมียม; อื่นๆ
nb: Teknologinivå: Avansert; Grunnleggende; Viderekommen; Premium; Annet
el: Τεχνολογικό επίπεδο: Προχωρημένος; Βασικός; Ενδιάμεσος; Ανώτερης ποιότητας; Άλλο
it: Livello di tecnologia: Avanzato; Di base; Intermedio; Premium; Altro
nl: Technologieniveau: Geavanceerd; Basis; Intermediair; Premium; Andere
fi: Teknologiataso: Edistynyt; Perus; Keskitasoinen; Premium; Muu
hu: Technológiai szint: Haladó; Alapvető; Közbülső; Prémium; Egyéb
cs: Úroveň technologie: Pokročilý; Základní; Středně pokročilý; Premium; Jiné
hr-HR: Tehnološka razina: Napredna; Osnovna; Srednja razina; Vrhunska; Ostalo
ko: 기술 수준: 고급; 기본; 중급; 프리미엄; 기타
en: Technology level: Advanced; Basic; Intermediate; Premium; Other
zh-CN: 技术等级: 高级; 基本; 中级; 优质; 其他
sv: Tekniknivå: Avancerad; Grundläggande; Intermediär; Premium; Övrigt
tr: Teknoloji düzeyi: Gelişmiş; Temel; Orta seviye; Premium; Diğer
es: Nivel de tecnología: Avanzado; Básico; Intermedio; Prémium; Otros
ro-RO: Nivel tehnologic: Avansat; De bază; Intermediar; Premium; Altele
da: Teknologiniveau: Avanceret; Grundlæggende; Øvet; Premium; Andet
fr: Niveau technologique: Avancé; Basique; Intermédiaire; Premium; Autre
lt-LT: Technologijų lygis: Pažengęs; Pagrindinis; Vidutinis; „Premium“; Kita
ru: Технологический уровень: Продвинутый; Базовый; Средний; Премиум; Другой
zh-TW: 技術等級: 進階; 基本; 中級; 高級; 其他
ja: 技術レベル: 上級者; 基本; 中級者; プレミアム; その他
sk-SK: Technologická úroveň: Pokročilý; Základné; Stredne pokročilý; Prémiový; Iné